【裁判字號】    89,上易,1329
【裁判日期】    891011
【裁判案由】    竊盜
【裁判全文】
臺灣高等法院高雄分院刑事判決                  八十九年度上易字第一三二九號
    上  訴  人  台灣高雄地方法院檢察署檢察官
    被      告  乙○○
右上訴人因被告竊盜案件，不服臺灣高雄地方法院八十九年度易字第四號中華民國八
十九年六月十七日第一審判決（起訴案號：臺灣高雄地方法院檢察署八十八年度偵字
第二四九一二號），提起上訴，本院判決如左：
      主  文
原判決撤銷。
乙○○結夥三人以上竊盜，處有期徒刑柒月。
      事  實
一、乙○○與周俊良、綽號「憲仔」等已滿十四歲以上姓名年籍不詳之人計六人，共
    同意圖為自己不法之所有，於民國八十八年九月間某日，騎乘機車互載，行經高
    雄市援中港陸橋下，見甲○○所有車牌號碼ＲＤＩ─一二０號機車（業於八十六
    年十月間，在高雄市左營區某處失竊），其ＥＴ─二八三五四九號引擎及機車零
    件遭不詳姓名之人置於該處，竟乘人不知，由該「憲仔」徒手將該引擎及零件載
    走，乙○○等其餘五人則在旁擔任把風，而共同竊取該機車引擎及零件，得手後
    ，「憲仔」將引擎拆解，取走曲柄軸零件，並將引擎交予乙○○，乙○○乃丟棄
    於高雄縣梓官鄉○○路二六三巷旁之排水溝。嗣於八十八年十月六日，在高雄縣
    橋頭鄉○○村○○路二二之一號乙○○住處，為警查獲機車零件，經追查後，於
    當日下午五時三十分許，帶警至上開引擎丟棄地點，起出上開引擎而查獲。
二、按經高雄縣警察局岡山分局報請台灣高雄地方法院檢察署檢察官偵查起訴。
      理  由
一、被告乙○○經傳未到，其於原審矢口否認竊盜犯行，辯稱：車非伊所偷，是有一
    天，伊與周俊良機車互載，朋友綽號「憲仔」之人自己騎一部車，經過右昌援中
    港附近騎過橋下，橋邊有一引擎被丟在該處，「憲仔」就停車去撿，渠等一起騎
    車至梓官鄉○○路三百八十五巷附近，「憲仔」拆引擎，拿出一些零件，就將剩
    下不要的丟到周俊良機車上去，叫伊拿去丟，伊在附近不遠之排水溝，由周俊良
    坐後座負責丟，該機車先前如何丟掉或機車引擎遺失之事均非伊所為，伊並無偷
    車云云。
二、經查，證人周俊良於偵查中供述：「我沒有偷，我認識乙○○，我之前與乙○○
    在一起時，他說機車是他朋友偷的，我們那一群人中，我年紀最小，他就叫我把
    罪擔下來」等語（偵查卷第十六頁背面）；於原審供述：「乙○○的朋友偷的，
    他朋友在橋下看到一個引擎，乙○○載我，他朋友騎一部車，然後拿回到蚵仔寮
    他朋友家去，他朋友拆引擎，拿曲柄軸零件，我和乙○○在等他拆完再走，拆完
    後我們三人一起走」，「拆完丟在他朋友家附近的水溝」等語（原審卷第二七頁
    ）；復於本院供證：該機車是乙○○之朋友在援中港陸橋下偷的，共六人去現場
    ，乙○○也在現場，該機車只有引擎及其他零件，沒有車骨，乙○○之朋友騎機
    車將該引擎等零件載走，他拆完剩引擎，就將引擎交給我們，叫我們拿去丟掉等
    語（本院卷第二二頁至第二四頁）。參以證人即高雄縣警察局橋頭分駐所警員林
    滿坤證稱：「在被告家中發現很多機車零件，後來找到ＥＴ－二八三五四九號引
    擎，是被告帶我們去嘉展路二六三巷旁排水溝挖出的，他說是跟朋友在高雄市某
    處拿回來的等語（原審卷第三一頁）。是以，被告於其友「憲仔」竊取機車引擎
    等零件時在場，事後並一同前往拆解，復將拆解完畢之引擎棄置，顯有參與竊盜
    之犯行，與「憲仔」有犯意之聯絡及行為之分擔，而在場擔任把風至明。另系爭
    引擎連同機車車身，係被害人甲○○所有，於八十六年十月即在高雄市左營區某
    處失竊，為被害人甲○○於警訊陳明在卷，並有贓物認領保管收據一紙附卷可稽
    ，該機車雖已遭不詳姓名之人拆解，僅有引擎等零件置於援中港陸橋下，惟該引
    擎等零件既尚可利用，自非無價值之物，難謂已遭人棄置，而為離本人所持有之
    物，甚為顯然。是被告所辯，乃圖卸之詞，事證明確，其犯行堪以認定。
三、核被告與「憲仔」、周俊良等共六人，竊取被害人之機車引擎等零件，所為係犯
    刑法第三百二十一條第一項第四款之結夥三人以上竊盜罪，被告與「憲仔」、周
    俊良等已滿十四歲以上姓名年籍不詳之人共六人間，彼此有犯意之聯絡及行為之
    分擔，為共同正犯。原審未予詳查，而為被告無罪之判決，尚有未合，檢察官上
    訴意旨，指摘原判決判處無罪不當，為有理由，自應由本院撤銷改判。審酌被告
    年輕識淺，智慮未周，法治觀念薄弱，夥同他人竊盜，侵害他人財產法益，惟念
    其尚非主謀者等一切情狀，量處如主文第二項所示之刑，以示懲儆。
四、被告經合法傳喚，無正當之理由不到庭，爰不待其陳述，逕行判決。
據上論結，應依刑事訴訟法第三百六十九條第一項前段、第三百七十一條、第三百六
十四條、第二百九十九條第一項前段、第三百二十一條第一項第四款、第二十八條，
判決如主文。
本案經檢察官陳新慶到庭執行職務。
中    華    民    國      八十九      年      十      月    十一        日
                              臺灣高等法院高雄分院刑事第三庭
                                  審判長法官  莊秋桃
                                        法官  謝宏宗
                                        法官  魏式璧
右正本證明與原本無異。
不得上訴。
                                      書記官  楊茱宜
中    華    民    國     八十九     年       十       月    十 三       日
附錄：本判決論罪科刑法條：
刑法第三百二十一條第一項第四款：
犯竊盜罪而有左列情形之一者，處六月以上五年以下有期徒刑：
四  結夥三人以上而犯之者。
                                                                        Ｆ


司法院資訊處製作；財團法人民間司法改革基金會備份。
